【裁判字號】    89,訴,618
【裁判日期】    890608
【裁判案由】    毒品危害防制條例
【裁判全文】
臺灣臺南地方法院刑事判決                          八十九年度訴字第六一八號
    公  訴  人  臺灣台南地方法院檢察署檢察官
    被      告  甲○○
右列被告因違反毒品危害防制條例案件，茲經檢察官提起公訴 (八十九年度毒偵字第
一０四二、九九三號)，本院判決如左：
    主  文
甲○○施用第一級毒品，處有期徒刑捌月。
    事  實
一、甲○○前因施用毒品案件，經依本院以八十七年度毒聲字第五八號裁定送觀察、
    勒戒後，有繼續施用毒品之傾向，復經本院以八十七年度毒聲字第二０八號裁定
    強制戒治，嗣經停止戒治，所餘期間付保護管束，保護管束期滿後，由臺灣臺南
    地方法院檢察署檢察官於民國八十八年十二月二十日以八十八年度戒毒偵字第一
    三九號不起訴處分確定。詎於五年內又於八十九年二月十八日回溯二十六小時內
    之某時，在台南市○○街一二二巷一號處，非法施用第一級毒品海洛因。嗣於八
    十九年二月十八日二十時三十分許，甲○○與查佰宏（另案由本院審理中）共乘
    機車至台南市○○路與友愛街口，為警當場查獲渠等持有第二級毒品安非他命二
    十七小包。後經在警察局採集尿液送驗後，其尿液中有嗎啡陽性反應，始知上情
    。業經依本院以八十九年度毒聲字第一四四五號裁定送戒治處所強制戒治。
二、案經台南市警察局第一分局報告臺灣臺南地方法院檢察署檢察官偵查起訴。
    理  由
一、訊之被告甲○○矢口否認有吸食第一級毒品海洛因之行為，辯稱：伊從未施用海
    洛因，送驗尿液有嗎啡陽性反應，可能係伊於八十九年二月初到查佰宏家中，查
    佰宏以香煙方式施用海洛因時伊在旁所致云云。惟查，被告於民國八十九年二月
    十九日十一時許，在台南市警察局第一分局，採集之尿液（採集編Ａ１－０３１
    號），經送驗結果，呈嗎啡反應，有台南市衛生局於八十九年三月一日出具之（
    ）南市衛驗字第八九０二六五號檢驗成績書一紙在卷可考。按海洛因經注射入
    人體後，約百分之八十於二十四小內自尿中排出，一般而言，尿液中能否驗出嗎
    啡陽性反應與其投與量、投與途徑、採尿時間、個人體質及檢驗方法之靈敏度等
    有關，國外曾有文獻報導注射六毫克之海洛因鹽酸鹽，其代謝物嗎啡之平均可檢
    出時限約為二十六小時（最低檢出量為300ng/ml），有行政院衛生署藥食品驗局
    (81)藥檢壹字第八一一四八八五號函可參，亦為本院歷次審理同類案件於職務上
    已知之事實。是被告為警查獲後所採集之尿液既檢驗出有嗎啡陽性反應，堪認被
    告於採尿彼時以前二十六小時內之某時，有非法施用海洛因。次按於施用安非他
    命者之旁，如同時吸入該吸食者燒之藥物所排出之氣體（即俗稱之二手煙），能
    否在尿中被檢出安非他命反應，文獻上尚無此研究報告，且依行政院衛生署藥物
    食品檢驗局檢驗煙毒之經驗研判，尚無因被動吸入毒品而致尿液驗出的案例，一
    般吸食方式之二手煙並不會使免疫抗體方法之檢驗呈陽性反應（該局八十一年藥
    檢壹字第八一０七三０五號函可參），是被告既非故意吸入他人施用之海洛因，
    應不致於尿液中代謝出嗎啡之反應，是被告所辯，無足採信。又被告前因施用毒
    品案件，施以強制戒治後，停止戒治所餘期間交付保護管束，因保護管束期滿，
    而由台灣台南地方法院檢察署檢察官於八十八年十二月二十日以八十八年度戒毒
    偵字第一三九號不起訴處分確定，有台灣台南地方法院檢察署刑案料查註紀錄表
    在卷足憑，可知其係於五年內再犯毒品危害防制條例第十條之罪。事證明確，被
    告犯行足堪認定。
二、核被告所為，係犯毒品危害防制條例第十條第一項之施用第一級毒品罪。又被告
    持有毒品之低度行為為施用高度之行為所吸收，不另論罪。爰審酌被告前有違反
    麻醉藥品管理例前科素行不佳、犯罪之動機、目的、手段、品性、生活狀況、智
    識程度、及犯後態度等一切情狀，量處如主文所示之刑，以資懲儆。
據上論斷，應依刑事訴訟法第二百九十九條第一項前段，毒品危害防制條例第十條第
一項，判決如主文。
本案經檢察官陳俊秀到庭執行職務
中      華      民      國      八十九      年    六    月      八      日
                                臺灣臺南地方法院刑事第三庭
                                    法      官  林  淑  婷
右正本証明與原本無異
如不服本判決，應於送達後十日內，向本院提出上訴狀。
                                    書  記  官  董  挹  棻
中      華      民      國      八十 九     年   六     月    十二      日
附錄本案論罪科刑法條：
毒品危害防制條例第十條第一項：
施用第一級毒品者，處六月以上五年以下有期徒刑。


司法院資訊處製作；財團法人民間司法改革基金會備份。
